# 可随时赎回的银行理财产品的会计处理

提问人：zjcxxqh 时间：2018-06-26 12:17:05
本公司购买了银行理财产品，理财产品的基本情况如下： 产品类型：非保本浮动收益型（预计年化收益率在2-3%） 产品期限：无固定期限（可随时赎回） 产品风险评级：PR1（银行内部风险评级最低） 产品投资对象：主要投资于以下符合监管要求的各类资产：
一是债券、存款等高流动性资产，包括但不限于各类债券、存款、货币市场基金、债券基金、质押式及买断式回购等货币市场交易工具；二是债权类资产，包括但不限于债权类信托计划、交易所委托债权投资等；三是其他资产或者资产组合，包括但不限于证券公司集合资产管理计划或定向资产管理计划、基金管理公司特定客户资产管理计划、保险资产管理公司投资计划等。同时，产品因为流动性需要可开展存单质押、债券正回购等融资业务。
本公司购买的意图主要还是作为现金管理，可以随时使用而不受限制，故要求可随时赎回。实际操作中，只要当天有剩余资金就会买，第二天要用钱时就会赎回，操作较为频繁。现有以下问题，请大家给予解答，谢谢： （ 1 ）购入理财产品怎么核算和列报？是否可以简单的作为银行存款核算和列报？ （ 2 ）利息收入是作为投资收益还是冲减财务费用？ （ 3 ）购入和赎回的本金的现金流量如何反映？现公司一年累计购入和赎回的理财产品金额高达 10 个亿，远高于其他项目产生的现金流量，如果都在流量表中列示感觉比较突兀，是否可以按照购入和赎回的净额列示？

回答人：chenyiwei
1 、理财产品并非银行存款，不能再货币资金中列报，一般作为“其他流动资产”列报。 2 、所取得的收益计入投资收益。 3 、可以按净额列报现金流量。

提问人：浅幸福 99 时间：2018-06-30 14:57:37
我们公司那些短期理财产品，分录是这样处理的： 借：其他货币资金------超短期银行理财产品 贷：银行存款---------某某银行这样的账务处理对吗？

回答人：chenyiwei
理财产品投资不属于其他货币资金，应列报为其他流动资产（如果期限在一年内或者预计一年内收回）。

提问人：zjcxxqh 时间：2018-12-25 12:45:27
再请教陈版，如果是结构性存款，浮动收益与黄金价格挂钩，本金由于无法合理拆分作为定期存款列示，浮动收益部分单独拆分作为以公允价值计量且其变动计入当期损益的金融资产。请问，固定收益部分是否作为“财务费用——利息收入”列报？浮动收益部分资产负债表日如果未到期按照最可能获得浮动利率确认公允价值变动损益，待到期日结转至投资收益？ 在计算非经时，如果购买结构性存款的行为不是公司经常性的行为，那是否应将结构性存款整体的利息（固定+浮动）作为非经常性损益？

回答人：chenyiwei
你对非经常性损益认定的理解基本合理。

回答人：chenyiwei
“固定收益部分是否作为“财务费用——利息收入”列报？浮动收益部分资产负债表日如果未到期按照最可能获得浮动利率确认公允价值变动损益，待到期日结转至投资收益”的理解合理。

提问人：饮水 ~ 时间：2019-04-28 11:54:25
请问陈老师，非保本理财产品期末余额是否属于现金及现金等价物？

回答人：chenyiwei
不属于。至少应保本。